pt-BR: Formato de anel de fichário: Em forma de D; Redondo; Inclinado; Outro
da: Form på ringbind: D-formet; Rund; Skrå; Andet
pl: Kształt pierścienia segregatora: w kształcie litery D; Runda; Skos; Inne
ja: バインダーリングの形状: D型; ラウンド; スラント; その他
el: Σχήμα δακτυλίου βιβλιοδεσίας: Σε σχήμα D; Στρογγυλό; Κυρτός; Άλλο
cs: Tvar kroužku pořadače: Tvar písmene D; Oválná; Šikmý; Jiné
zh-CN: 活页夹环形状: D 形; 圆头; 倾斜; 其他
sv: Pärmringform: D-formad; Rund; Lutande; Övrigt
de: Form des Einbandrings: D-förmig; Rund; Schräg; Sonstiges
hu: Dosszié gyűrűjének alakja: D-alakú; Kerek; Ferde; Egyéb
fr: Forme de l’anneau de reliure: En forme de D; Rond; Incliné; Autre
fi: Siderenkaan muoto: D-muotoinen; Pyöreä; Vinomuotoinen; Muu
it: Forma dell’anello del raccoglitore: A forma di D; Rotondo; Inclinato; Altro
ru: Форма колец для папки-регистратора: D-образный; Круглый; Наклонный; Другой
th: รูปร่างสันห่วง: รูปตัว D; ทรงกลม; เอียง; อื่นๆ
zh-TW: 活頁夾環形狀: D 型; 圓頭; 傾斜; 其他
ko: 바인더링 모양: D자형; 라운드; 경사; 기타
hr-HR: Oblik prstena u registratoru: U obliku slova D; Okrugli; Nagnuti; Ostalo
sl-SI: Oblika obročkov za registratorje: V obliki črke D; Okrogla; Poševna; Drugo
bg-BG: Форма на пръстена за подвързване: D-образна; Кръгла; Наклонена; Други
tr: Bağlayıcı halka şekli: D şekilli; Yuvarlak; Eğimli; Diğer
vi: Hình dạng bìa còng: Hình chữ D; Mũi giày tròn; Xiên; Khác
ro-RO: Formă inel de legare: În formă de D; Rotund; Înclinat; Altele
lt-LT: Segtuvo žiedų forma: D formos; Apvalus; Pusiniai; Kita
nl: Vorm bindring: D-vorm; Rond; Schuin; Andere
sk-SK: Tvar krúžku rýchloviazača: V tvare písmena D; Okrúhly; Šikmý; Iné
pt-PT: Formato de anel de fichário: Em forma de D; Redondo; Oblíquo; Outro
nb: Ringpermform: D-formet; Rund; Skrå; Annet
es: Forma de anillo de carpeta: En forma de D; Redondo; Inclinación; Otros
en: Binder ring shape: D-shaped; Round; Slant; Other